# A公司反向收购B上市公司，不构成业务，按照权益法合并，后期B公司转增股本的处理

提问人：shadebiao 时间：2017-10-18 16:54:05
A公司反向收购B上市公司，不构成业务，按照权益法合并。 后期B上市公司转增股本， 单体报表处理 借：股本 xx 贷：资本公积 xx合并报表处理 借：资本公积 xx 贷：股本 xx 求教大神合并报表处理是否正确？

回答人：chenyiwei
反向购买完成后的资本公积转增股本交易，在个别报表和合并报表层面的处理应相同，即把相应金额从资本公积转入股本，单体和合并报表不应有差异。